臺灣高等法院刑事判決
111年度上訴字第1797號
上  訴  人  臺灣臺北地方檢察署檢察官
上  訴  人  
即  被  告  鄭翔舶


上列上訴人等因被告犯洗錢防制法等案件，不服臺灣臺北地方法
院111年度審訴字第161號，中華民國111年3月8日第一審判決（
起訴案號：臺灣臺北地方檢察署110年度偵緝字第2138號、110年
度偵字第35354號、110年度偵緝字第2139號、110年度偵緝字第2
140號、110年度偵緝字第2141號、110年度偵緝字第2142號、110
年度偵緝字第2143號、110年度偵緝字第2144號、110年度偵緝字
第2145號、110年度偵緝字第2146號），提起上訴及移送併辦(臺
灣臺北地方檢察署111年度偵字第13697號、第19866號)，本院判
決如下：
    主  文
原判決關於如事實欄一部分撤銷。
鄭翔舶幫助犯洗錢防制法第十四條第一項之洗錢罪，累犯，處有
期徒刑陸月，併科罰金新臺幣參萬元，罰金如易服勞役，以新臺
幣壹仟元折算壹日。
其餘上訴駁回。
    事  實
一、鄭翔舶前有多次竊盜案件，經法院判決確定，竟不知悔改，
    為下列之犯行：
  ㈠意圖為自己不法之所有，基於竊盜之犯意，於民國105年4月2
    2日至110年3月8日20時35分許間某時許，在新北市新店區中
    興路某處，持不詳工具竊取詹劭恩所有車牌號碼000-000號
    重型機車之車牌1面(起訴書誤載為2面)。
  ㈡意圖為自己不法之所有，基於竊盜之犯意，於110年3月8日20
    時30分許，前往臺北市○○區○○路0段000○0號檳榔攤，因攤位
    鐵門未鎖，徒手拉開鐵門後進入店內，且將店內香菸100包
    裝入塑膠袋內，適檳榔攤員工顏伯翰返回店內，鄭翔舶見事
    跡敗露，遂將香菸100包棄置在地而未遂，並隨即逃離該店
    ，惟見蔡政翰所使用而停放於上址檳榔店外車牌號碼000-00
    0號普通重型機車（引擎號碼為00000-000000）上之車鑰匙
    未取下，遂另行起意，意圖為自己不法所有而基於竊盜之犯
    意，發動該機車騎乘離去，行竊得手後改懸掛上開㈠竊得之0
    00-000號車牌1面，藉此以規避查緝。
  ㈢意圖為自己不法之所有，基於竊盜之犯意，於110年3月8日21
    時20分許，騎乘懸掛000-000號車牌之上開㈡竊得之普通重型
    機車，在臺北市○○區○○○路0段000號之空地，徒手竊取游政
    泓放置在車牌號碼000-0000號重型機車腳踏板上之安全帽1
    頂，得手後即騎車離去。
  ㈣意圖為自己不法之所有，基於竊盜之犯意，於110年3月8日21
    時25分許，騎乘懸掛000-000號車牌之上開㈡竊得之普通重型
    機車，行經臺北市○○區○○街000巷00號前，徒手將機車座墊
    往上抬起製造空隙，從中拉取黃彥哲放置在車牌號碼000-00
    00號重型機車安全帽扣條，而竊得黃彥哲所有安全帽1頂，
    得手後即騎車離去。
  ㈤意圖為自己不法之所有，基於竊盜之犯意，於110年3月8日21
    時26分許，騎乘懸掛000-000號車牌之上開㈡竊得之普通重型
    機車，行經臺北市○○區○○○路0段000巷口前，徒手竊取田廣
    潤放置在車牌號碼000-0000號重型機車上之安全帽1頂，得
    手後即騎車離去。
  ㈥意圖為自己不法之所有，基於竊盜之犯意，於110年3月8日21
    時29分許，騎乘懸掛000-000號車牌之上開(二)竊得之普通
    重型機車，行經臺北市○○區○○○路0段00巷00號前，徒手拉開
    任永輝車牌號碼000-000號重型機車之車廂，竊取其內之安
    全帽1頂及皮夾1個（內有新臺幣【下同】1,000元紙鈔1張及
    100元零錢、國民身分證、軍人識別證、軍事駕照、軍人證
    及汽車駕照各1張），得手後即騎車離去，並將上開㈡竊得之
    普通重型機車騎至臺北市○○區○○○路0段000巷00號前停放。
    嗣警於110年3月9日20時在上址尋獲該普通重型機車1台及00
    0-000號車牌1面，因而查扣之(普通重型機車1台已發還蔡政
    翰，惟原懸掛000-000車牌並未尋獲；另000-000車牌1面仍
    查扣在案待發還詹劭恩)。
  ㈦鄭翔舶於110年3月9日凌晨0時23分許，在臺北市大安區新生
    南路1段139巷內，見黃求平車牌號碼000-000號普通重型機
    車1台（引擎號碼00000-00000)，機車鑰匙未拔下，遂生為
    自己不法所有之意圖，基於竊盜之犯意，發動車牌號碼000-
    000號普通重型機車騎乘離去（車廂內有安全帽1頂、雨衣1
    件、雨傘1支、住處鑰匙1份、機車備份車鑰匙1份、口罩、
    手套及工具箱各1個）。
  ㈧於110年3月9日凌晨1時許，騎乘上開(七)竊得之車牌號碼000
    -000號普通重型機車時，怕遭警查緝，於行經臺北市○○區○○
    ○路與○○街口前，遂生為自己不法所有之意圖，而基於竊盜
    之犯意，以不詳工具竊取徐淑卿所有車牌號碼000-000號普
    通重型機車之車牌1面(起訴書誤載為2面)，並改懸掛於上開
    ㈦竊得之普通重型機車上，藉此以規避查緝。
  ㈨意圖為自己不法之所有，基於竊盜之犯意，於110年3月9日凌
    晨1時許至同(9)日12時56分許間之某時許，行經臺北市○○區
    ○○路0段000○0號0樓前，以不詳工具竊取黃健人所有車牌號
    碼000-000號普通重型機車之車牌1面(起訴書誤載為2面)。
  ㈩於110年3月9日12時56分許前某時，將上開(九)竊得之000-00
    0號車牌改懸掛至上開(七)竊得之普通重型機車上，騎乘行
    經臺北市○○區○○路00號大樓，將上開機車停妥後，即意圖為
    自己不法之所有，基於竊盜之犯意，於同日12時56分至13時
    23分間某時許，見該大樓4樓之侯地企業有限公司辦公室無
    人看管有機可趁，即開啟大門鐵門及玻璃門(均未上鎖)後進
    入(侵入他人建築物部分未據告訴)，打開員工張容蓉座位右
    側未上鎖之抽屜，竊取張容蓉所有之背包2個（其一為粉紅
    迷彩背包，內有雨傘1把、向日葵環保背袋1個、悠遊卡1張
    、鑰匙1串、印章1個、數位學證1張；另一為灰色方形硬布
    側背包，內有虎牌保溫杯1個、隱形眼鏡1盒、運動衣褲1套
    、運動鞋1雙及毛巾1個），得手後騎乘上開機車離去，於同
    (9)日13時36分將上開機車停放於錦州街4巷10弄內，因見竊
    得之物並無價值，將之棄置，後徒步行走至錦州街、林森北
    路一帶。
  於110年3月9日15時44分許，行經臺北市○○區○○○路000號前，
    意圖為自己不法之所有，基於竊盜之犯意，開啟位於大樓2
    樓之富貴酒店大門(非營業時間，無人在內，僅朱孔智1人在
    內維修而未上鎖，侵入他人建築物部分未據告訴)後進入，
    竊取朱孔智放置在櫃臺後方椅子上背包內之現金新臺幣(下
    同)1萬元、行動電話1支（廠牌：小米）、統一超商禮券600
    元、寶可夢接收器1個，得手後走回錦州街4弄10弄停車處，
    於同(9)日16時35分許，騎乘改懸掛上開㈧竊得之車牌之黃求
    平上開㈦遭竊之普通重型機車離去，而上開㈨竊得之車牌則遭
    鄭翔舶隨意棄置(尚未查獲)。嗣警於110年3月10日為警查獲
    ，於同(10)日13時20分許，鄭翔舶帶同員警前往台北市○○區
    ○○○路0段00巷，查扣上開㈦遭竊之普通重型機車1台、上開㈧
    遭竊之車牌1面（已分別發還黃求平、徐淑卿；黃求平機車
    車廂物品、鑰匙1份、原000-000號車牌1面並未查扣），又
    於同(10)日，帶同警於臺北市○○區○○街0巷00弄內扣得上開㈩
    張容蓉遭竊之背包2個及內容物（除悠遊卡1張、印章1個外
    ，其餘均扣案並發還張容蓉）。
  意圖為自己不法之所有，基於竊盜之犯意，於97年7月15日20
    時許，在臺北市○○區○○路00之0號前，以不詳方式開啟謝俊
    吉所有而停放於上址之車牌號碼0000-00號自小客車車門，
    啟動電門而發動該車，得手後開車離去。嗣警於同(15)日，
    在臺北縣新店市(後改制為新北市新店區)新烏路與永興路口
    尋獲(車輛已發還謝俊吉)，於遭竊車輛副駕駛座右側查扣之
    寶特瓶1個，經採集生物跡證比對DNA型別後始悉上情。
  意圖為自己不法之所有，基於詐欺之犯意，於110年7月11日1
    9時52分許，騎乘車號000-0000號普通重型機車，至臺北市○
    ○區○○路0段00號之檳榔攤，向攤位員工康寧寧佯稱：欲使用
    1,000元之紙鈔購買50元之檳榔及150元之香菸云云，而將折
    疊之玩具鈔票1紙交予康寧寧，致康寧寧陷於錯誤後，遂將
    檳榔等商品及找零800元交予鄭翔舶，其隨即加速駛離。
  基於幫助掩飾特定犯罪所得之去向及幫助詐欺之不確定故意
    ，於110年6月8日前之某日，在不詳地點，以不詳方式將其
    所申設之國泰世華商業銀行帳號000000000000號帳戶（下稱
    國泰帳戶）、台北富邦商業銀行帳號00000000000000號帳戶
    （下稱富邦帳戶）之存摺、提款卡(含密碼)及網路銀行帳號
    密碼等資料，交付予真實姓名年籍不詳之詐騙集團成員，而
    供作所屬集團成員為不法使用。嗣該詐騙集團成員取得系爭
    帳戶資料後，為下列犯行：
  ⒈於110年3月至6月間，以年籍不詳男子「林家豪」之名義，而
    以臉書及通訊軟體Line傳送訊息予林家芸，佯稱：可提供內
    線投注香港彩票賺取報酬，但須先匯款繳納稅金云云，使林
    家芸誤信為真，而陷於錯誤後，於110年6月8日11時46分及4
    8分，匯款5萬元及4萬元至國泰帳戶，旋遭以提款卡轉帳至
    他帳戶。
  ⒉於110年6月間，以年籍不詳男子之名義，而以通訊軟體Line
    傳送訊息予王菁菁，佯稱：可提供內線投注香港彩券賺取報
    酬，但須先匯款繳納稅金云云，使王菁菁誤信為真，而陷於
    錯誤後，於110年6月8日10時26分，匯款3萬元至國泰帳戶，
    旋遭以提款卡轉帳至他帳戶。
  ⒊於110年5月至6月間，以年籍不詳男子「林陽」之名義，而以
    通訊軟體Line傳送訊息予黃莨瑤，佯稱：可提供內線下注澳
    門賭博網站賺取報酬，但須先匯款繳納稅金云云，使黃莨瑤
    誤信為真，而陷於錯誤後，於110年6月8日10時30分，匯款5
    萬5,400元至國泰帳戶，旋遭以提款卡轉帳至他帳戶。
  ⒋於110年6月7日，以年籍不詳男子「鄭元坤」之名義，而以通
    訊軟體Line傳送訊息予華鏡閔，佯稱：可協助下注香港六合
    彩賺取報酬，但須先匯款云云，使華鏡閔誤信為真，而陷於
    錯誤後，於110年6月8日13時14分，匯款3萬元至國泰帳戶
　　，旋遭以提款卡轉帳至他帳戶。
  ⒌於110年6月1日至17日，以年籍不詳臉書名稱「ZhiYang」之
    名義，而以通訊軟體Line傳送訊息予李宜宸，佯稱：可協助
    下載投資APP賺取報酬，但須先匯款至指定帳戶云云，使李
    宜宸誤信為真，而陷於錯誤後，於110年6月7日14時59分，
    匯款50萬元至富邦帳戶，旋遭以網路銀行轉帳至他帳戶。
  ⒍於110年4月至6月間，以年籍不詳「李依晨」及客服人員等名
    義，而以通訊軟體Line傳送訊息予曾桂蘭，佯稱：可協助下
    載博奕APP賺取報酬，但須先匯款儲值云云，使曾桂蘭誤信
    為真，而陷於錯誤後，於110年6月8日21時7分，匯款5萬元
    至富邦帳戶，旋遭以網路銀行轉帳至他帳戶。
  ⒎於110年5月18日至6月間，以年籍不詳「莊俊賢」及客服人員
    等名義，而以通訊軟體Line傳送訊息予楊慧瑛，佯稱：可協
    助下載投資APP賺取報酬，但須先匯款儲值云云，使楊慧瑛
    誤信為真，而陷於錯誤後，於110年6月7日15時19分，匯款1
    40萬元至富邦帳戶，旋遭以網路銀行轉帳至他帳戶。
　⒏於110年5月6日至6月間，以年籍不詳臉書名稱「ZhuAntony
　　」之名義，而傳送訊息予劉禹妡，佯稱：可協助下載投資AP
　　P賺取報酬，但須先匯款至指定帳戶云云，使劉禹妡誤信為
    真，而陷於錯誤後，於110年6月7日13時07分，匯款17萬5,0
　　00元至富邦帳戶，旋遭以網路銀行轉帳至他帳戶。
　⒐於110年5月28日至6月間，以年籍不詳通訊軟體Line帳號「
　　李先生」之名義，而傳送訊息予李荃琪，佯稱：可協助投資
    比特幣賺取報酬，但須先匯款至指定帳戶云云，使李荃琪誤
    信為真，而陷於錯誤後，遂於110年6月7日14時39分，匯款2
    4萬元至富邦帳戶，旋遭以網路銀行轉帳至他帳戶。
  ⒑於110年6月初，以年籍不詳通訊軟體Line帳號「林志強」之
　　名義，而傳送訊息予張麗珊，佯稱：可一起投資澳門公司之
　　彩票，但須先匯入保證金至指定帳戶云云，使張麗珊誤信為
　　真，而陷於錯誤後，於110年6月9日13時07分，匯款44萬元
　　至國泰世華帳戶，旋遭以提款卡轉帳至他帳戶。
　⒒於110年5月至7月間，以年籍不詳臉書暱稱「楊旭」及通訊
　　軟體Line暱稱「福利客服」之名義，而傳送訊息予王咨勻，
　　佯稱：可介紹投資比特幣，但需加入APP交易平臺及依指示
　　匯款交易云云，使王咨勻誤信為真，而陷於錯誤後，於110
　　年6月8日12時34分，匯款200萬元至富邦帳戶，旋遭以網路
　　銀行轉帳至他帳戶。　　
　⒓110年4月至6月間，有自稱為「鄭元坤」、香港金管局及伊父
    算親、副總等人，先後向張婉茹佯稱:可一起投資所任職公
    司彩票，惟需先匯入投注金至指定帳戶云云，致張婉茹誤信
    為真，而陷於錯誤，遂於110年6月8日10時28分、29分，分
    別匯款15萬元、8萬6千元至鄭翔舶上開國泰帳戶，旋遭以網
    路銀轉帳至他帳戶。
  ⒔於110年5月，以年籍不詳自稱為王雨澤之人，向王佩綾佯稱:
    可操作外匯獲利，但需依指示匯款之指定帳戶云云，使，使
    王佩綾誤信為真，而陷於錯誤後，於110年6月7日13時35分
    ，匯款20萬元至鄭翔舶上開富邦帳戶，旋遭以網路銀行轉帳
    至他帳戶。
　⒕於110年4月至6月間，真實姓名年籍不詳臉書暱稱「陳漢成」
    之人，以通訊軟體LINE傳送訊息予高莉莉，佯稱:可購買保
    險以投資彩金，但須先依指示匯款至指定帳戶云云 ，使高
    莉莉誤信為真，而陷於錯誤，先後於110年6月9日10時45分
    及51分許，匯款43萬元、40萬元至鄭翔舶上開國泰帳戶。
 意圖為自己不法之所有，基於詐欺之犯意，於110年6月30日18
   時36分許，騎乘車號000-0000號普通重型機車，至新北市○○
   區○○路0段00○0號之檳榔攤，向攤位員工曾曼雯佯稱：欲使用
   1,000元之紙鈔購買100元之檳榔云云，而將折疊之玩具鈔票1
   紙交予曾曼雯，致曾曼雯陷於錯誤後，遂將檳榔及找零900元
   交予鄭翔舶，其隨即加速駛離。
 意圖為自己不法之所有，基於詐欺之犯意，於110年7月6日17
   時25分許，騎乘車號000-0000號普通重型機車，至臺北市○○
   區○○路0段00號之檳榔攤，向攤位員工張蓓雯佯稱：欲使用1,
   000元之紙鈔購買50元之檳榔云云，而將折疊之玩具鈔票1紙
   交予張蓓雯，惟張蓓雯即時察覺所收為玩具鈔票，將之丟還
   予鄭翔舶，鄭翔舶未能得手因而未遂，即加速駛離。
 意圖為自己不法之所有，基於加重竊盜、行使偽造準私文書及詐
   欺得利之犯意，為下列犯行：
 ⒈於110年9月13日凌晨0時58分許，見臺北市○○區○○路00巷0弄00
   號0樓蕭懷德住處大門未上鎖，遂開啟大門後進入，竊取蕭懷
   德所有而放置在客廳之黑色包包1個（其內含有黑色皮夾1個
   、公司及住處鑰匙各1串、手錶1只【廠牌為SEIKO之銀色機械
   錶】；皮夾內有健保卡1張、台新商業銀行信用卡1張、中華
   郵政股份有限公司信用卡1張、玉山商業銀行信用卡1張、元
   大商業銀行【下稱元大銀行】卡號0000000000000000號信用
   卡1張、普通重型機車及自用小客車之駕照各1張、中油加油
   卡1張及現金5,000元等、公司之發票），得手後即離去。
 ⒉旋於同(13)日凌晨2時33分許，佯裝為所竊得元大銀行信用卡
   之真正持卡人蕭懷德而消費，以手機或電腦設備連接至STORE.
   GOOGLE.COM，購買該網站之商品，未經蕭懷德之同意，逕以
   蕭懷德之元大銀行信用卡進行線上刷卡付款，而在手機或電腦
   設備上輸入信用卡之卡號、授權碼、有效年月等資料，以偽造不
   實之網路刷卡消費電磁紀錄，並確認消費金額及同意對於所消費
   金額遵守發卡銀行申請書所約定條款負繳清責任之意後，以網路
   授權付款之方式，將上述線上刷卡消費訂單之準私文書以網
   際網路傳輸至STORE.GOOGLE.COM，而行使上開準私文書，足生
   損害於蕭懷德及元大銀行，致元大銀行誤信為蕭懷德本人授
   權網路刷卡，遂認交易完成並予先行付款，因而詐得免於支付1,
   000元之利益。
二、案經顏伯翰、蔡政翰、游政泓、黃彥哲、田廣潤、任永輝、
    黃求平、徐淑卿、謝俊吉、康寧寧、林家芸、王菁菁、黃莨
    瑤、華鏡閔、李宜宸、曾桂蘭、黃慧瑛、陳錦宗、蕭懷德分
    別訴由臺北市政府警察局大安分局、中山分局、文山第一分
    局、文山第二分局、新北市政府警察局中和分局、新店分局
　　、新莊分局報請臺灣臺北地方檢察署（下稱臺北地檢署）檢
    察官偵查後起訴，及李荃琪、張麗珊、王咨勻分別訴由桃園
    市政府警察局中壢分局、嘉義市政府警察局第二分局、臺中
    市政府警察局烏日分局報請臺北地檢署檢察官偵查後移送併
    辦。
    理  由
壹、證據能力部分
一、「被告以外之人於審判外之言詞或書面陳述，除法律有規定
    者外，不得作為證據」；又「被告以外之人於審判外之陳述
    ，雖不符同法第159條之1至第159條之4之規定，而經當事人
    於審判程序同意作為證據，法院審酌該言詞陳述或書面陳述
    作成時之情況，認為適當者，亦得為證據；而當事人、代理
    人或辯護人於法院調查證據時，知有第159條第1項不得為證
    據之情形，而未於言詞辯論終結前聲明異議者，視為有前項
    之同意」，刑事訴訟法第159條第1項、第159條之5分別定有
    明文。查本件當事人就本判決所引用審判外之言詞或書面陳
    述之證據能力，於本院審判期日中均未爭執，且迄至言詞辯
    論終結前亦未聲明異議，本院審酌該等具有傳聞證據性質之
    證據，其取得過程並無瑕疵或任何不適當之情況，應無不宜
    作為證據之情事，認以之作為本案之證據，應屬適當，依刑
    事訴訟法第159條之5之規定，自得作為證據。
二、本案其餘認定犯罪事實之非供述證據，查無違反法定程序取
    得之情，依刑事訴訟法第158條之4反面解釋，亦具證據能力
    。
貳、實體部分
一、訊之被告對於前揭竊盜、詐欺等犯罪事實坦承不諱，而就幫
    助詐欺部分，被告於原審準備程序、審理及上訴理由狀內均
    坦承不諱，惟嗣於本院準備程序時先稱係因應徵工作方交付
    上開帳戶，嗣又改稱:是交給他人作金流，伊也覺得怪怪的
    等語。本院經查:
  ㈠就被告所犯事實欄所載㈠至、竊盜、詐欺取財、侵入住宅
    竊盜罪、行使偽造準私文書及詐欺得利部分，業經被告於偵
    查、原審及本院準備程序時坦承不諱，並經證人詹劭恩、顏
    伯翰、蔡政翰、游政泓、黃彥哲、田廣潤、任永輝、黃求平
    、徐淑卿、黃健人、張容蓉、朱孔智、謝俊吉、康寧寧、陳
    錦宗、曾曼雯、蕭懷德於警詢及偵查中證述，及證人林穗佐
    於警詢時供述詳實，復有110報案紀錄單（見偵9950卷第55-
    56、58-59頁）、臺北市政府警察局大安分局新生南路派出
    所扣押筆錄、扣押物品目錄表（見偵9950卷第59-62、63頁)
    、臺北市政府警察局大安分局扣押筆錄、扣押物品目錄表(
    偵9950卷第67-68、69頁)、臺北市政府警察局中山分局扣押
    筆錄、扣押物品目錄表(偵12184卷第35-39、41頁)、臺北市
    政府警察局文山第一分局扣押筆錄、扣押物品目錄表(偵258
    23卷第25-28、29頁)、臺北市政府警察局文山第一分局扣押
    筆錄、扣押物品目錄表(偵28546卷第21-22、23頁）、監視
    錄影畫面拷貝光碟及蒐證翻拍照片（見偵9950卷第77-88頁
    ，偵12184卷第55-77頁，偵30135卷第35-36頁，偵25823卷
    第23-24頁、第35-39頁）、贓物認領保管單（見偵9950卷第
    89頁、第97頁，偵12184卷第45頁，偵22972卷第17頁）、尋
    獲贓車登記表（見偵9950卷第91頁，偵22972卷第15頁）及
    現場照片（見偵9950卷第93-95頁）、受理案件證明單（見
    偵9950卷第99頁、第111-121頁，偵12184卷第19頁，偵3013
    5卷第47頁，偵29961卷第33頁，偵28546卷第43頁）、現場
    勘查照片（見偵9950卷第101頁）、失車案件基本資料詳細
    畫面報表（見偵9950卷第103頁，偵12184卷第131頁）、車
    輛查詢清單報表（見偵9950卷第105頁）、車輛詳細資料報
    表（見偵9950卷第107-109頁，偵25823卷第33頁，偵28546
    卷第39頁）、扣押物品清單（見偵9950卷第209頁、第321頁
    ，偵25823卷第83頁，偵28546卷第93頁）、臺北市警察局大
    安分局110年5月11日北市警安分刑字第1103011732號函暨所
    附鑑定書等資料（見偵9950卷第307-313頁）及110年5月3日
    北市警安分刑字第1103010927號函暨所附鑑定書等資料（見
    偵9950卷第289-295頁）、新北市政府警察局新店分局110年
    10月18日新北警店刑字第1104133458號函暨所附移送報告書
    （見偵9950卷第387-394頁）、被害人張容蓉提供之背包樣
    式照片（見偵12184卷第23頁）、新北市政府警察局鑑驗書
    （見偵22972卷第21-22頁）、內政部警政署刑事警察局鑑定
    書（見偵22972卷第23-24頁）、偵查報告及出入監紀錄報告
    （見偵22972卷第41-43頁）、證物清單（見偵22972卷第27
    頁）、刑事案件證物採驗紀錄表（見偵22972卷第39頁）、
    新店分局刑案現場勘查報告（見偵22972卷第29-33頁）、扣
    案之玩具鈔票1張及照片（見偵25823卷第41頁、第85頁，偵
    28546卷第27頁、第95頁）、及告訴人蕭懷德提供之失竊包
    包照片（見偵30135卷第38頁）及元大銀行信用卡持卡人盜
    刷交易明細表（見偵30135卷第39頁）、及告訴人蕭懷德提
    供之失竊包包照片（見偵30135卷第38頁）及元大銀行信用
    卡持卡人盜刷交易明細表（見偵30135卷第39頁）、臺北地
    檢署110年度偵緝字第2138號等之起訴書（見偵36238卷第16
    9-181頁，偵3289卷第147-159頁）等資料在卷可參，足證被
    告之任意性自白核與事實相符，堪以採信。
  ㈡就犯罪事實一部分
　⒈被告確有將其所申請之國泰帳戶、富邦帳戶交付予他人，而
    如犯罪事實一所示之被害人，確有因接獲詐欺集團成員電
    話，因而陷於錯誤而分別匯款至被告上開國泰及富邦帳戶乙
    節，業據被告坦承不諱，核與如犯罪事實一所示之被害人
    即告訴人林家芸、黃莨瑤、華鏡閔、李宜辰、曾桂蘭、楊慧
    瑛、張婉茹、高莉莉、王佩綾等提供之訊息往來紀錄（見偵
    27839卷第81-92頁、第120-127頁，偵35354卷第55-61頁，
    偵29961卷第59-71頁，偵27211卷第63-99頁、第183頁）、
    匯款紀錄（見偵27839卷第106頁，偵29961卷第57頁，偵272
    11卷第57頁）、存摺封面及明細影本（見偵27211卷第59-61
    頁、第173頁、第177頁）及翻拍照片（見偵35354卷第65頁
    ）、匯款申請書回條影本、匯款申請書影本（見偵35354卷
    第51頁，偵27211卷第177頁、第201頁）、郵政跨行匯款申
    請書影本（見偵27839卷第107頁、第108頁、第136頁）及郵
    局帳戶交易明細、國泰帳戶之開戶資料及交易往來資料（見
    偵3289卷第43-61頁，偵27211卷第207-209頁、第213頁、第
    219-220頁）、富邦帳戶之開戶資料、往來明細（見偵36238
    卷第63-81頁，偵1703卷第25-39頁，偵27839卷第139-151頁
    ，偵35354卷第43-47頁，偵29961卷第19-27頁，偵4834卷第
    15-29頁）及ATM歷史交易查詢單、案發現場照片（見偵3013
    5卷第37頁）告訴人李荃琪及被害人劉禹妡提供之訊息往來
    紀錄（見偵36238卷第99-132頁，偵1703卷第71-81頁）、交
    易匯款紀錄（見偵1703卷第69頁）、告訴人張麗珊提供之訊
    息翻拍照片、存款憑證（見偵3289卷第115頁、第121頁）、
    告訴人王咨勻提供之手機臉書翻拍照片(見偵4834卷第81頁)
    、訊息往來紀錄及線上匯款明細（見偵4834卷第61-79頁）
    、郵政跨行匯款申請書影本（見偵4834卷第85頁）在卷足憑
    ，此部分之事實，應堪認定。
　⒉而被告就其前揭帳戶究係交付予何人、做何用途乙節，於本
    院準備程序時先稱:上開二帳戶係遺失，至於何時遺失伊忘
    記了，後又改稱:其實不是遺失，伊上網認識作帳戶資料的
    人，伊把帳戶資料提供給他，後來覺得怪怪的就去掛失並報
    警云云(本院卷第212頁)，前後供述不一，且有悖於常理之
    處，亦未能提出相關事證以實其說，自難遽採。又金融帳戶
    為個人之理財工具，而政府開放金融業申請設立後，金融機
    構大量增加，一般民眾皆可以存入最低開戶金額之方式自由
    申請開設金融帳戶，並無任何特殊之限制，因此一般人申請
    存款帳戶極為容易而便利，且得同時在不同金融機構申請多
    數存款帳戶使用，並無使用他人帳戶之必要，此為一般日常
    生活所熟知之常識，故除非有特殊或違法之目的，並藉此躲
    避警方追緝，一般正常使用之存款帳戶，並無向他人借用、
    承租或購買帳戶存簿及提款卡之必要。再者，金融帳戶係個
    人資金流通之交易工具，事關帳戶申請人個人之財產權益，
    進出款項亦將影響其個人社會信用評價；而金融帳戶與提款
    卡、密碼結合，尤具專有性，若落入不明人士，更極易被利
    用為取贓之犯罪工具，是以金融帳戶具有強烈之屬人性及隱
    私性，應以本人使用為原則，衡諸常理，若非與本人有密切
    關係或特殊信賴關係，實無任意供他人使用之理，縱有交付
    個人帳戶供他人使用之特殊情形，亦必會先行瞭解他人使用
    帳戶之目的始行提供，並儘速要求返還。邇來詐欺集團經常
    利用大量取得之他人存款帳戶，以隱匿其財產犯罪之不法行
    徑，規避執法人員之查緝，並掩飾、確保因自己犯罪所得之
    財物，類此在社會上層出不窮之案件，亦經坊間書報雜誌、
    影音媒體多所報導及再三披露而為眾所周知之情事，是以避
    免此等專屬性甚高之物品被不明人士利用為犯罪工具，此乃
    一般生活所應有之認識。本件被告為一正常智識之人且具社
    會經驗，對此理應知之甚詳，然其竟仍交付其帳戶任由他人
    使用，顯係基於幫助詐欺之犯意而為之，應堪以認定。被告
    上開所辯，不足採信。
二、綜上所述，本件事證明確，被告犯行洵堪認定，應依法論科
    。　　
三、論罪科刑
  ㈠按行為後法律有變更者，適用行為時之法律，但行為後之法
    律有利於行為人者，適用最有利於行為人之法律，刑法第2
    條第1項定有明文。查被告事實欄一㈠、行為後，刑法第320
    條規定業於108年5月29日修正公佈，並自同年5月31日生效
    ，修正前刑法第320條係規定「（第1項）意圖為自己或第三
    人不法之所有，而竊取他人之動產者，為竊盜罪，處5年以
    下有期徒刑、拘役或500元以下罰金。（第2項）意圖為自己
    或第三人不法之利益，而竊佔他人之不動產者，依前項之規
    定處斷。（第3項）前二項之未遂犯罰之」；修正後則規定
    「（第1項）意圖為自己或第三人不法之所有，而竊取他人
    之動產者，為竊盜罪，處5年以下有期徒刑、拘役或50萬元
    以下罰金。（第2項）意圖為自己或第三人不法之利益，而
    竊佔他人之不動產者，依前項之規定處斷。（第3項）前二
    項之未遂犯罰之」。刑法第320條第1項修正前原規定法定刑
    得科銀元500元以下罰金，依刑法施行法第1條之1第1項、第
    2項前段規定，折合新臺幣為1萬5,000元，然修正後之罰金
    刑提高為新臺幣50萬元，較修正前之罰金刑為高，經比較新
    舊法適用結果，被告事實欄一㈠、犯行，其行為時之舊法顯
    然較為有利，是依刑法第2條第1項前段之規定，自應適用修
    正前刑法第320條之規定。
  ㈡核被告就事實欄一㈠、所為，均係犯修正前刑法第320條第1
    項之竊盜罪（共2罪）；就事實欄一㈡前段所為，係犯刑法第
    320條第3項、第1項之竊盜未遂罪(1罪)；就事實欄一㈡後段
    、㈢至所為，均係犯刑法第320條第1項之竊盜罪（共10罪）
    ；就事實欄一、所為，均係犯刑法第339條第1項之詐欺取
    財罪(共2罪)；就事實欄一所為，係犯刑法第30條第1項前
    段、第339條第1項之幫助犯詐欺取財罪及刑法第30條第1項
    前段、洗錢防制法第14條第1項之幫助一般洗錢罪(1罪)；就
    事實欄一所為，係犯刑法第339條第3項、第1項之詐欺取財
    未遂罪(1罪)；就事實欄一⒈所為，係犯刑法第321條第1項
    第1款之侵入住宅竊盜罪(1罪)；就事實欄一⒉所為，係犯刑
    法第216條、第210條、第220條第2項之行使偽造準私文書罪
    及刑法第339條第2項之詐欺得利罪(1罪)
　　。
  ㈢被告就事實欄一部分，被告以一提供帳戶之行為，同時提供
    國泰帳戶、富邦帳戶，幫助詐欺集團分別詐欺被害人林家芸
    、王菁菁、黃莨瑤、華鏡閔、李宜宸、曾桂蘭、楊慧瑛、劉
    禹妡、李荃琪、張麗珊、王咨勻、張婉茹、高莉莉、王佩綾
    等財物並幫助詐欺集團洗錢，係以一行為而觸犯數罪名，且
    侵害數人財產法益，為想像競合犯，應依刑法第55條前段規
    定，從一重之幫助一般洗錢罪處斷。又被告就事實欄一
　　⒉部分，其偽造不實線上刷卡消費之網路電磁紀錄之準私文
　　書後加以行使，偽造準私文書之低度行為，應為行使偽造準
　　私文書之高度行為所吸收，不另論罪，又其於行使偽造準私
    文書時，亦係從事詐欺得利犯行之一部，具有犯罪時間上之
    重疊關係，而可評價為一行為觸犯數個相異之罪名，為想像
    競合犯，應從較重之行使偽造準私文書罪處斷。
  ㈣被告所犯上開修正前刑法竊盜罪（共2罪）、現行刑法竊盜未
    遂罪(1罪)、現行刑法竊盜罪（共10罪）、詐欺取財罪（共2
    罪）、幫助一般洗錢罪（1罪）、詐欺取財未遂罪（1罪）、
    加重竊盜罪（1罪）、行使偽造準私文書罪(1罪)共19罪間，
    犯意個別、行為互異，應予分論併罰。
  ㈤刑之加重減輕之說明
　⒈被告前①因竊盜案件，經本院以95年度易字第2555號判決無罪
    ，經上訴臺灣高等法院以96年度上易字第1491號撤銷原判決
    ，改判處有期徒刑6月減為有期徒刑3月確定；②因販賣毒品
    案件，經臺灣板橋地方法院（現改制為臺灣新北地方法院，
    下稱新北地院）以96年度訴字第4283號判決判處有期徒刑3
    年8月（共3罪），應執行有期徒刑4年確定；③因施用毒品案
    件，經新北地院以96年度簡字第4492號判決判處有期徒刑3
    月，上訴後經同院以96年度簡上字第1008號判決駁回上訴而
    確定；上開①至③案件，經新北地院以98年度聲字第2340號裁
    定定應執行有期徒刑4年4月確定(應執行刑甲，執行期間：1
    01年6月7日至105年4月6日)；④因竊盜案件，經新北地院以9
    7年度簡字第7550號判決判處有期徒刑5月確定；⑤因偽造文
    書案件，經本院以97年度訴字第913號判決判處有期徒刑4月
    確定；⑥因施用毒品案件，經本院以97年度簡字第3288號判
    決判處有期徒刑6月確定；⑦因竊盜案件，經本院以97年度易
    字第2947號判決判處有期徒刑7月確定；⑧因施用毒品案件，
    經本院以98年度易字第239號判決判處有期徒刑6月確定；⑨
    因竊盜案件，經本院以97年度易字第1884號判決判處有期徒
    刑8月、5月，應執行有期徒刑1年，經上訴臺灣高等法院駁
    回上訴確定；⑩因竊盜案件，經本院以98年度易字第1925號
    判決判處有期徒刑10月確定；上開④至⑩案件，經本院98年度
    聲字第3197號裁定定應執行有期徒刑3年7月確定(應執行刑
    乙，執行期間：97年11月7日至101年6月6日)；上開應執行
    刑乙、甲接續執行，於103年1月24日假釋出監(應執行刑乙
    已執畢，惟於本案不構成累犯)，後因於假釋期間再犯⑪案件
    ，假釋經撤銷，而於106年5月17日入監執行殘刑1年10月26
    日(執行期間：106年5月17日至108年4月11日)；⑪因施用毒
    品案件，經本院以105年度易字第216號判決判處有期徒刑8
    月，上訴經臺灣高等法院以105年度上易字第1407號判決撤
    銷改判有期徒刑6月確定；⑫因竊盜案件，經本院以105年度
    審簡字第1463號判決判處有期徒刑3月，上訴後因撤回上訴
    而確定；⑬因施用毒品案件，經本院以105年度審易字第2353
    號判決判處有期徒刑10月，上訴後經臺灣高等法院以105年
    度上易字第2512號判決駁回上訴而確定；⑭因施用毒品案件
    ，經本院以105年度審簡字第2269號判決判處有期徒刑6月，
    上訴後經本院以105年度審簡上字第277號判決駁回上訴而確
    定；上開⑪至⑭案件，經本院以106年度聲字第1593號裁定定
    應執行有期徒刑1年8月確定(應執行刑丙，執行期間：108年
    4月12日至109年5月14日)；前開殘刑、應執行刑丙接續執行
    (後又執行拘役70日)，於109年4月2日因徒刑執行完畢出監
    等情，有臺灣高等法院被告前案紀錄表在卷可稽，其受有期
    徒刑執行完畢後，5年以內故意再犯本案事實欄一㈡至、至
    最重本刑有期徒刑以上之各罪，均為累犯(本案事實欄一㈠
    無法認定被告確切犯行時間，基於有利被告解釋原則，不認
    構成累犯，事實欄一犯罪時間為97年，亦不構成累犯）。
    然本院參酌司法院釋字第775號解釋意旨，認被告構成累犯
    之前案均為竊盜案件、毒品案件，其於執行完畢後未久，即
    再犯本案事實欄一㈡至、⒈之竊盜犯行，足認被告有立法意
    旨所指之特別惡性或刑罰感應力薄弱之情，就上開事實欄一
    ㈡至、⒈所犯竊盜罪，均依刑法第47條第1項規定裁量加重
    其刑，至本案事實欄一至、⒉之犯行，為詐欺、洗錢、行
    使偽造文書案件，與構成累犯之前案犯罪原因、犯罪手法、
    罪質、不法內涵均不相同，故裁量不加重其刑。
  ⒉被告就本案事實欄一㈡前段及事實欄一犯行，均已著手於竊
    盜及詐欺行為之實施，惟未達財物得手之結果，為未遂犯
　　，爰均依刑法第25條第2項規定減輕其刑。
　⒊被告就本案事實欄一犯行，係基於幫助之犯意而為一般洗錢
    罪，應依刑法第30條第2項規定，按正犯之刑減輕之。又被
    告於原審審判中有自白洗錢犯罪，依洗錢防制法第16條第2
    項規定亦應減輕其刑，並依刑法第70條遞減之。
  ⒋被告就本案事實欄一㈡前段犯行，同時有刑之加重減輕事由，
    爰依法先加後減之。
  ㈥臺灣臺北地方檢察署以110年偵字第13967、19866號移送併辦
    部分，核與本案具有想像競合犯裁判上同一案件關係，本院
    自得併案審理，一併敘明。
四、撤銷改判部分(即事實欄一部分)
　㈠原審此部分事證明確，予以論罪科刑固非無見，惟就事實欄
    一部分，被害人張婉茹、高莉莉、王佩綾接獲詐欺集團成
    員之詐騙電話後，因而匯款至被告上開國泰及富邦帳戶乙節
    ，與本案具有裁判上一罪之想像競合犯關係，為起訴效力所
    及，原審未及審判，自有違誤，被告上訴否認犯行，雖無理
    由，然原審判決既有上開可議之處，自應由本院撤銷原判決
    ，另為適法之判決。爰審酌被告提供帳戶予詐欺集團成員作
    為匯入、領取不法所得之用，使不法之徒得以更方便、低成
    本之方式快速轉移詐欺所得，顯然助長詐欺之犯罪風氣、擾
    亂金融交易秩序，更使無辜民眾受騙而受有財產上損害，並
    造成執法機關不易向上追查詐欺集團之真實身分，增加被害
    人求償上之困難，所為實不足取。參以被告迄未與被害人等
    達成和解，兼衡因被告犯行所受損害之告訴人甚多、被害人
    各自財產損失之金額，被告之犯罪手段、犯罪動機、自述之
    智識程度、家庭生活、經濟能力等一切情狀，量處如主文第
    二項所示之刑，罰金部分並諭知易服勞役之折算標準。
　㈡另被告固有將帳戶資料提供詐騙集團成員遂行詐欺、洗錢犯
    行，惟卷內尚乏積極證據證明被告就此獲有報酬或因此免除
    債務，尚無從認被告有何實際獲取之犯罪所得，爰不予諭知
    沒收或追徵其價額。至洗錢防制法第18條第1項固規定「犯
    第14條之罪，其所移轉、變更、掩飾、隱匿、收受、取得、
    持有、使用之財物或財產上利益，沒收之；犯第15條之罪，
    其所收受、持有、使用之財物或財產上利益，亦同。」，惟
    被告非實際上提款之人，無掩飾隱匿詐欺贓款之犯行，非洗
    錢防制法第14條第1項之正犯，自無上開條文適用，一併敘
    明。
五、上訴駁回部分(即竊盜、詐欺取財及行使偽造文書部分)
　㈠原審認本件事證明確，並審酌被告本應循合法途徑賺取所需
    ，竟為滿足己身慾望，任意竊取、詐欺他人財物並為盜刷信
    用卡行為，顯然欠缺尊重他人財產權觀念，足以生損害於本
    案告訴人及被害人，所為非是，並考量其犯後坦認犯行之態
    度、犯罪動機、手段、本案遭竊取、詐欺財物之數量及價值
    ，被告迄今尚未賠償告訴人及被害人損失之情況，及其自述
    之智識程度、生活經濟狀況等一切情狀，分別量處如附表主
    文所示之刑，就其中所處拘役部分、得易科罰金之有期徒刑
    部分均定其應執行刑，並於定刑前後均諭知得易科罰金及其
    折算標算標準，另就其中所處罰金部分諭知得易服勞役及其
    折算標準。並就沒收部分說明:事實欄一、扣案之玩具鈔
    票共2張，係被告所有且供其犯罪所用之物，爰依刑法第38
    條第2項前段宣告沒收。至本件被告行竊所之被告所竊取及
    詐得如附表「犯罪行為所得財物」欄所示之物，雖均係為被
    告本案犯罪所得，然被害人詹劭恩、徐淑卿之車牌、告訴人
    人蔡政翰、黃求平、謝俊吉所有之車輛，業經扣案且發還，
    有告訴人蔡政翰調查筆錄、贓物認領保管單(見偵字第9950
    號卷第41-42頁、第89頁)、告訴人黃求平調查筆錄(見偵字
    第9950號卷第49-50頁)、告訴人徐淑卿調查筆錄、贓物認領
    保管單(見偵字第9950號卷第53-54頁、97頁)、被害人張容
    蓉調查筆錄、贓物認領保管單(見偵第12184號卷第33-34頁
    、第45頁)、扣押物品目錄表(見偵字第9950號卷第63頁)附
    卷可按，既已實際發還被害人，故就此部分犯罪所得不予宣
    告沒收。至被告其餘竊得或詐得如原審判決附表「應沒收之
    物」欄所示之物(除附表編號6證件、編號10悠遊卡及印章、
    編號17證件、信用卡、加油卡及發票等物，無刑法上重要性
    而不予宣告沒收外)，均為有價值之物，且被告未實際返還
    被害人、亦未賠償被害人，故均依刑法第38條之1第1項前段
    、第3項規定宣告沒收，並於全部或一部不能沒收或不宜執
    行沒收時，追徵其價額。被告如原審判決附表編號6身分證
    、駕照及軍人證，編號10悠遊卡及印章，編號17健保卡、駕
    照、信用卡、加油卡及公司發票等物，考量上開物品或為身
    分證件、或為塑膠貨幣、或為文書，其等價值均非存在於物
    品之形體本身，倘告訴人申請註銷並補發新證件、新卡片，
    原證件、原卡片、公司發票即失去功用，是如對上開物品宣
    告沒收，實欠缺刑法上之重要性，爰依刑法第38條之2第2項
    規定，不予宣告沒收，認事用法均無違誤，量刑亦屬妥適。
　㈡被告上訴意旨請求重輕量刑，而檢察官上訴意旨則認被告有
    多次竊盜犯行，且未賠償被告害人，原審就竊盜部分量刑顯
    屬過輕等語。惟按量刑係法院就繫屬個案犯罪之整體評價，
    為事實審法院得依職權自由裁量之事項。量刑判斷當否之準
    據，應就判決之整體觀察為綜合考量，不可摭拾其中片段，
    遽予評斷。即就個案量刑審酌之情狀為整體綜合之觀察，苟
    係以行為人之責任為基礎，並已斟酌刑法第57條各款所列情
    狀，基於刑罰目的性之考量、刑事政策之取向，以及行為人
    刑罰感應力之衡量等因素為之觀察，倘其刑之量定並未逾越
    公平正義之精神，客觀上亦不生量刑畸重之裁量權濫用，自
    不得任意指摘為違法（最高法院106年度台上字第1930號判
    決意旨參照）。本件原審關於科刑業已就刑法第57條規定與
    科刑相關事項在適法範圍內加以裁量，其本於事實審之裁量
    職權所為之量刑，並無過重不當，或有何違反比例原則、平
    等原則、罪刑相當原則之情形，自不得認其量刑有何不當。
    是檢察官上訴指摘原判決量刑過輕及被告上訴請求從輕量刑
    等情，均無理由，應予駁回。
六、被告經合法傳喚，無正當理由不到庭，爰不待其陳述逕一造
    辯論判決。
據上論斷，應依刑事訴訟法第368條、第371條，判決如主文。
本案經檢察官游明慧起訴及移送併辦，檢察官李叔芬到庭執行職
職務。
中　　華　　民　　國　　111 　年　　8 　　月　　25　　日
                  刑事第四庭    審判長法　官  陳筱珮
                                      法　官  羅郁婷
                                      法　官  柯姿佐
以上正本證明與原本無異。
幫助一般洗錢罪及使偽造準私文書罪部分如不服本判決應於收受
送達後20日內向本院提出上訴書狀，其未敘述上訴之理由者並得
於提起上訴後20日內向本院補提理由書（均須按他造當事人之人
數附繕本）「切勿逕送上級法院」。
其餘部分不得上訴。
                                      書記官  蔡硃燕
中　　華　　民　　國　　111 　年　　8 　　月　　29　　日
附錄本案論罪科刑法條全文：
中華民國刑法第210條
偽造、變造私文書，足以生損害於公眾或他人者，處5年以下有
期徒刑。
中華民國刑法第216條
行使第210條至第215條之文書者，依偽造、變造文書或登載不實
事項或使登載不實事項之規定處斷。
中華民國刑法第220條
在紙上或物品上之文字、符號、圖畫、照像，依習慣或特約，足
以為表示其用意之證明者，關於本章及本章以外各罪，以文書論
。
錄音、錄影或電磁紀錄，藉機器或電腦之處理所顯示之聲音、影
像或符號，足以為表示其用意之證明者，亦同。
修正前中華民國刑法第320條
意圖為自己或第三人不法之所有，而竊取他人之動產者，為竊盜
罪，處5年以下有期徒刑、拘役或5百元以下罰金。
意圖為自己或第三人不法之利益，而竊佔他人之不動產者，依前
項之規定處斷。
前二項之未遂犯罰之。
中華民國刑法第320條
意圖為自己或第三人不法之所有，而竊取他人之動產者，為竊盜
罪，處5年以下有期徒刑、拘役或50萬元以下罰金。
意圖為自己或第三人不法之利益，而竊佔他人之不動產者，依前
項之規定處斷。
前二項之未遂犯罰之。
中華民國刑法第321條
犯前條第 1 項、第 2 項之罪而有下列情形之一者，處 6 月以
上 5 年以下有期徒刑，得併科 50 萬元以下罰金：
一、侵入住宅或有人居住之建築物、船艦或隱匿其內而犯之。
二、毀越門窗、牆垣或其他安全設備而犯之。
三、攜帶兇器而犯之。
四、結夥三人以上而犯之。
五、乘火災、水災或其他災害之際而犯之。
六、在車站、港埠、航空站或其他供水、陸、空公眾運輸之舟、
    車、航空機內而犯之。
前項之未遂犯罰之。
中華民國刑法第339條
意圖為自己或第三人不法之所有，以詐術使人將本人或第三人之
物交付者，處 5 年以下有期徒刑、拘役或科或併科 50 萬元以
下罰金。
以前項方法得財產上不法之利益或使第三人得之者，亦同。
前二項之未遂犯罰之。
洗錢防制法第14條
有第二條各款所列洗錢行為者，處 7 年以下有期徒刑，併科新
臺幣 5 百萬元以下罰金。
前項之未遂犯罰之。
前二項情形，不得科以超過其特定犯罪所定最重本刑之刑。